# 请假陈版：股权转让

提问人：跨度防护 时间：2017-11-24 12:13:27
A持有C60%股权，B持有C40%股权。现A拟收购B60%股权，需要对B进行评估，评估时如果B对C的长投可能增值或减值，收购完成后B、C均为A的控股子公司，以后A合并时该如何处理呢，B对C的长投评估结果如何影响合并报表呢？

回答人：chenyiwei
A持有C60%股权，B持有C40%股权。现A拟收购B60%股权，则在合并报表层面，因为A已经控制C，再收购B就相当于同时完成了对C的少数股权收购。 在对B进行评估时，应单独确定其持有C的40%股权的公允价值，日后收购时，收购款中的这一部分作为收购C的40%少数股权的成本，与收购日C的账面净资产的40%之间的差额按权益性交易原则调整资本公积；剩余价款作为收购B的其他业务的价款，与B的其他可辨认资产、负债的公允价值之间的差额为商誉或负商誉。

提问人：跨度防护 时间：2017-11-25 00:37:03
请教陈版，A持有C60%，B持有C40%，A再收购B60%时，相当于A再收购C 60%*40%=32%的少数股权吧，因为A不是100%收购B。

回答人：chenyiwei
但是把少数股东通过B间接享有的C的权益也体现在合并报表中，这部分也是要按公允价值计量的。而且这部分股权不再作为少数股权，所以等同于收购少数股权。

提问人：呼叫帮助 时间：2017-12-12 08:03:20
A持有B股权比例为55%，B通过非同一控制购买C70%的股权，一年后B将其持有C的30%股权转让给母公司A。此后B持有C股权为40%，A持有C股权为30%。请问，此时A合并层面应确认的少数股东权益如何计算？ 该内部股权转让事项为内部交易，在A的合并报表层面应完全抵销，对A合并报表层面的少数股东权益计算无影响。 chenyiwei回复： C层面的少数股权为C的可辨认净资产在A的合并报表层面的账面价值乘以外部少数股东直接持有C公司的股权比例 30 ％； B层面的少数股权为B的可辨认净资产在A的合并报表层面的账面价值（其中对在C中的权益按权益法调整）乘以外部少数股东直接持有B公司的股权比例 45 ％。 我在实务中对于股权关系比较复杂的情况下，有时把握不住正确计算少数股东权益，陈版，在合并报表中我们怎么准确的计算少数股东权益，还望您给个小诀窍？

回答人：chenyiwei
1 、对每个子公司，都只考虑直接的少数股权（即直接持有本子公司股权的少数股东所享有的权益）。 2 、对于中间层子公司（有对其他子公司的投资），先将对其他子公司的投资按权益法模拟调整，再按调整后报表运用 1 。